臺灣彰化地方法院刑事判決　　　　　　　　　　　　　九十三年度易字第七六三號
　　公　訴　人　臺灣彰化地方法院檢察署檢察官
　　被　　　告　乙○○
右列被告因竊盜案件，經檢察官提起公訴（九十三年度偵字第四七００號），本院判
決如左：
    主  文
乙○○連續竊盜，處有期徒刑肆月，如易科罰金以佰元折算壹日。
扣案之鑰匙壹把沒收。
    事  實
一、乙○○曾有因犯竊盜罪，經本院判處拘役五十日確定，並於民國九十三年三月十
    一日受執行完畢之紀錄（不構成累犯）。詎仍不知悔改，為滿足自已之貪念，竟
    意圖為自己不法所有，且基於概括之犯意，先於九十三年六月十九日十八時三十
    分許，明知張執義先前已明確告知不得使用，停放在彰化縣鹿港鎮○○路與彰頂
    路口之統一超商前之車牌號碼ＭＢ八─一五五號重型機車（該車係丙○○所有，
    為張執義所借用），竟僱請不知情之鎖匠許高榮，至前開地點，私自複製該機車
    之鑰匙一把，後乙○○持該鑰匙竊取前揭機車，供已使用；後於同日十九時許，
    乙○○駕駛前揭機車至甲○○位在彰化縣鹿港鎮廖厝里揚厝巷三十一號住處前菜
    圃附近，見該菜圃地上固置有鋁窗三片（用以圍種蔬菜），竟徒手拔起竊取之，
    ，得手後正欲以機車載離之際時，適為甲○○之子吳鑫鴻查覺，並報警前來處理
    ，始當場查悉上情，並扣得前揭機車、鋁窗三片（均已發還）及前揭乙○○所私
    自複製之鑰匙一把。
二、案經彰化縣警察局鹿港分局報告臺灣彰化地方法院檢察署檢察官偵查起訴。
    理  由
一、訊據被告乙○○固不否認僱請不知情之鎖匠，私自複製前揭機車之鑰匙一把，以
    之取用前揭ＭＢ八─一五五號重型機車及徒手拔起被害人甲○○所有而置於菜圃
    之鋁窗三片等事實，但矢口否認涉有竊盜犯行，並辯稱：伊並未有竊盜犯行，係
    欲行返家及好奇所致云云。惟查：右揭事實，業據被告乙○○於警訊中，自白不
    諱，核與證人即被害人張執義、甲○○於警訊及偵查中，所證述情節相符，並經
    證人即鎖匠許高榮及目擊竊取窗之吳鑫鴻於警訊中，證稱明確，復有鑰匙一把扣
    案及贓物認領保管單一紙在卷可稽。另參之被害人張執義業已明白告知不可使用
    該機車，而被告乙○○竟予以擅自複制鑰匙，騎用該機車，及前揭鋁窗為具一定
    價值之物，易於變現，且置於被害人甲○○位於上址之住處，顯為他人所有之物
    。況被告與證人甲○○並非熟識，豈有隨意取他人之物觀看之理等情以觀，實難
    謂被告乙○○於行取他人之物之初，其主觀上無竊盜之犯意。是綜上，顯見被告
    乙○○所辯，係卸責之詞，不可採信。本件罪證明確，被告乙○○之犯行，洵堪
    認定。
二、核被告乙○○所為，係犯刑法第三百二十條第一項之竊盜罪。被告前後二次竊盜
    犯行，時間密接，所犯係構成要件相同之罪，顯係基於概括犯意所為，為連續犯
    ，依法以一罪論罪，並加重其刑。爰審酌被告之犯罪動機、目的、手段、所生之
    危害及犯罪後之態度等一切情狀，量處如主文所示之刑，並諭知易科罰金之折算
    標準。扣案之前揭鑰匙一把，係供犯罪所有之物，且為被告所有，已如前述，故
    併依法予以宣告沒收。
據上論斷，應依刑事訴訟法第二百九十九條第一項前段，刑法第五十六條、第三百二
十條第一項、第四十一條第一項前段、第三十八條第一項第二款，罰金罰鍰提高標準
條例第一條前段、第二條前段，判決如主文。
本案經檢察官郭銘禮到庭執行職務。
中    華    民     國     九十三      年      九月      三十      日
                                  臺灣彰化地方法院刑事第一庭
                                      審判長法官  洪  志  賢
                                      法      官  宋  恭  良
                                      法      官  簡  璽  容
右正本證明與原本無異。
如不服本判決，應於判決送達後十日內向本院提出上訴狀( 須附繕本 )。
告訴人或被害人對於判決如有不服具備理由請求檢察官上訴者，其上訴期間之計算係
以檢察官收受判決正本之日期為準。
                                      法院書記官  洪  年  慶
中    華    民     國     九十三      年      十      月      三        日
刑法第三百二十條
意圖為自己或第三人不法之所有，而竊取他人之動產者，為竊盜罪，處五年以下有期
徒刑、拘役或五百元以下罰金。
意圖為自己或第三人不法利益，而竊佔他人之不動產者，依前項之規定處斷。
前二項之未遂犯罰之。
